【裁判字號】    88,訴,1733
【裁判日期】    891106
【裁判案由】    盜匪
【裁判全文】
~w2z2;臺灣高雄地方法院刑事判決~w1z1;    八十八年度訴字第一七三三號
    公  訴  人  臺灣高雄地方法院檢察署檢察官
    被      告  丁○○
    被      告  壬○○
    指定辯護人  本院
右列被告因盜匪案件，經檢察官提起公訴（八十八年度偵字第二○九三一號），本院
判決如左：
    主  文
丁○○、壬○○連續意圖為自己不法之所有，結夥三人以上，攜帶兇器，於夜間侵入
住宅及有人居住之建築物，以強暴至使不能抗拒，而取他人之物，丁○○，累犯，處
有期徒刑玖年拾月，褫奪公權柒年；壬○○處有期徒刑拾年，褫奪公權捌年。
    事  實
一、丁○○於民國八十六年間因違反麻醉藥品管理條例案件，經本院判處有期徒刑六
    月確定，並於八十七年五月十四日執行完畢。詎仍不知悔改，竟與乙○○（目前
    刻在臺灣高等法院審理中）、壬○○、子○○（另案併送臺灣屏東地方法院檢察
    署偵查中）、吳坤記及姓名、年籍不詳綽號「成哥」之成年男子共同意圖為自己
    不法之所有，並基於概括之犯意，自於八十八年五月下旬某日起至同年六月二十
    七日止，由乙○○負責提議、策劃，在高雄縣、市等地，先行點定夜間從事賭玩
    麻將之民宅或建築物為目標，並以承租之自用小客車（確實牌照號碼無從稽考）
    為工具，再由上開三、四或五人不等（確實之人無從稽考）輪流竊取不詳地點停
    放於路旁之自用小客車牌照，用以懸掛在承租之自用小客車上，分由子○○、乙○○駕駛自用小客車，附載分別手持客觀上對人身體有殺傷力之兇器西瓜刀、頭
    帶頭套、口罩或鴨舌帽之丁○○、壬○○及姓名、年籍不詳綽號「成哥」之成年
    男子，如附表所示時間、地點，共同侵入住宅或有人居住之建築物內，以西瓜刀
    壓制在場被害人等之強暴方式，至使如附表所示之各該被害人等不能抗拒，而取
    被害人等之財物或使被害人等交付財物（詳如附表所示），而各次強盜所得之財
    物，均交由乙○○處理、分配。至於渠等各次竊得之牌照數面均丟棄在高雄市○○路旁之大水溝內或其他不詳地點，另西瓜刀、頭套均藏放在高雄市○○路或高
    雄縣過埤路旁，然並未為警尋獲。
二、案經丁○○於犯罪未發覺之前，向高雄市政府警察局小港分局大林派出所自首，
    而接受裁判，並經高雄市政府警察局小港分局報請臺灣高雄地方法院檢察署檢察
    官偵查起訴。
    理  由
一、訊據被告丁○○、壬○○等二人對於右揭事實，除如附表所示參與人數尚包括子
    ○○、吳坤記或姓名、年籍不詳綽號「成哥」之成年男子外，其餘均坦承犯情不
    諱，核與被害人盧登舜、戊○○、丙○○、辛○○、庚○○、己○○、癸○○分
    別於偵查輔助機關證述明確在卷，並與證人即共同實施強盜犯行之乙○○所供述
    之部分犯案情節相符。復以，上開諸強盜犯行之事實，有子○○、吳坤記及綽號
    成仔之不詳姓名男子參與，業據被告丁○○、壬○○於警偵訊中供陳甚明，子○○、吳坤記及姓名、年籍不詳綽號「成哥」成年男子確有參與渠等之上開強盜犯
    行等情節相一致，足見被告丁○○、壬○○等二人在本院審理中所為前開辯詞顯
    係為迴護共同參與強盜犯行之其他人，殊無足取。再者，證人乙○○於本院審理
    中固對於右揭部分事實矢口否認實際參與強盜犯行之人數云云；證人子○○就右
    揭強盜犯行事實全部矢口否認有參與云云等情，咸屬迴護及圖卸刑責飾詞，委無
    足採。至供被告等人用以強盜犯罪之西瓜刀雖未扣案，惟經互核被告丁○○、壬○○等人供述及證人乙○○之證述以析，應僅為滅失而已，然西瓜刀為客觀上對
    人身體有殺傷力之兇器，乃眾所周知之事實，無待舉證即明。此外，並有被害地
    點照片九幀在卷可稽。是本案事證已臻明確，被告丁○○、壬○○等二人之強盜
    犯行堪以認定。
二、按強盜罪之論處，實務向均依法規競合之例優先適用懲治盜匪條例處斷，惟邇來
    懲治盜匪條例（下稱「條例」）之效力備受質疑，故該條例之是否業已失效，即
    應先予探究：
  (一)本院查該條例係於三十三年四月八日經國民政府制定公布全文十一條，其第一條
    規定「盜匪」之罪名，第二條規定唯一死刑之盜匪罪，第三條規定死刑或無期徒
    刑之盜匪罪，第四條規定死刑、無期徒刑或十年以上有期徒刑之盜匪罪，第五條
    規定無期徒刑或七年以上有期徒刑之盜匪罪，第六條規定有查緝盜匪職責之人犯
    盜匪罪，第七條規定所得財物發還被害人，第八條規定刑法總則的適用等，第九
    條規定犯該條例之罪的訴訟程序，第十條規定：「本條例施行期間定為一年。必
    要時得以命令延長之。」第十一條規定公布日施行。故依全部法律之精神及背景
    以觀，該條例應係行憲之前，抗戰末期，盜匪滋生，為維護治安，依治亂世用重
    典之原則訂立的時代產物，再依該條例第十條規定，其施行期間為一年，必要時
    得以命令延長之云云，顯然是一種落日法的性質，亦即法學上的所謂限時法無疑
    ，既是限時法，就必須以限時法的法理來看，亦即時限一到，法律當然失效，如
    認為必要時，應在期滿前以命令延長之，若未能在法律失效之前適時延長，則該
    條例當然失效，則已失效之法律當然不能因後來再被延長而又發生效力，亦即延
    長只能有繼續的效力，不能有創設的效力，懲治盜匪條例自三十三年四月八日公
    布施行之日起至翌（三十四）年四月八日，一年之施行期間即已期滿而失效，乃
    當時之國民政府遲至同年四月二十六日始以命令延長之，依前開說明，自無從使
    已失效之該條例繼續其效力，亦即該條例自三十四年四月八日未經延長而失效，
    應可認定再者，四十六年五月十六日固然曾因特種刑事案件訴訟條例廢止，而由
    立法委員提案將條例第八條規定（即所謂依特種刑事案件訴訟程序審理之規定）
    刪除，且斟酌條例第十條所定施行期間一年，原期迅收遏止盜風，但實際上每年
    均延長，而已十餘年，顯然已失該條本意，即決議將條例第八條及第十條同時刪
    除，而第九條改為第八條、第十一條改為第九條（詳見立法院工報第十九會期第
    七期頁十七以下）。矧以，憲法為一切具有法規範效力法律之法源依據，因此法
    律自當以合於憲法規定之方式制定公布。法律非立法者之恣意，立法者亦應服膺
    憲法，依憲法規定之程序制定法律，並以法定程序公布，始能具備形式法律要件
    ，如立法者違反該法定程序而制定法律，如違反三讀或公布程序，應認不生法律
    之規範效力。然四十六年六月五日之修正條例案，因係就已失效之三十三年四月
    八日條例所為之修正，無從復活該條例，而其又不符重新立法之制定法律所應踐
    行之程序，因此縱其由立法院呈請總統公布施行，亦不能認係形式存在之法律。
    即言之，該條例縱於外觀上有法律之形式，但終究與立法院依法定程序通過，並
    經總統公布之具有形式要件之法律者迥異。該條例固然曾因司法實務誤用而使其
    事實上有其影響力，但仍不得因此即謂該條例具有法規範效力，亦無從以制定法
    視之。
  (二)主張懲治盜匪條例未失效者，分析可得下列三說：
  1.該條例未經廢止說：此為法務部葉前部長在立法院公聽會的見解，略謂法規經「
    合法廢止」後始生失效之問題，而原條例雖為限時法，但四十六年已經修正，將
    限時條文刪除，且無論修正前或修正後，該條例迄未經廢止，即無失效可言云云
    。然則，限時法施行期滿當然廢止而失效，乃限時法之基本原理，絕無期滿後仍
    屬有效或效力未明之原理，本不因中央法規標準法有無明文規定而異；其以該條
    例公布施行在先，而中央法規標準法公布施行在後，進而認為基於法律不溯既往
    原則，並無中央法規標準法第二十三條「期滿當然廢止」之適用云云，自屬誤會
    。另中央法規標準法第二十三條但書所謂「經主管機關公告」之規定，亦非限時
    法於期限經過後當然失效外的另一個失效要件之規定，其立法目的應該是在於保
    障人民知的權利，即限時法於期限屆滿當然失效時，由主管機關公告使人民周知
    ，就算為公告，並不會改變限時法已經失效之事實，附此敘明。又該條例原第十
    條規定「本條例施行期間定為一年。必要時得以命令延長之。」文義極明，並無
    期滿應經命令廢止之規定，更不能解釋為一年後繼續有效，否則何須「必要時得
    以命令延長」的規定，由此更可反證，期滿未以命令延長者，則在一年後自然失
    效，法理至明，而該條例於三十三年四月八日公布施行，期滿既未及時以命令延
    長，已如前述，應當失效，要無庸疑，故此等主張，從法條本身之正反面解釋，
    就不能自圓其說。
  2.憲政時期效力創設說：此為臺灣高等法院八十八年度上訴字第一八二○號判決認
    定的理由，內容略謂在訓政時期的舊有法令，已在三十五年經制憲機關授權當時
    之國民政府檢討改正而全盤地於行憲後加以承受，並直指此種過程為政治承受，
    係制憲機關本其固有權力對舊法規包括地加以引用並許其重新向後生效云云。惟
    查中華民國自一九一二年建國以來，雖歷經軍政時期、訓政時期、憲政時期、甚
    至戡亂時期、戒嚴時期以及解嚴後至今的民主開放時期，其立國環境雖有不同，
    但國體未變、法律體系如一，綿延不斷，斷無可能換一個時期就政治承受一個舊
    法，並創設成另一個新法（按解嚴時亦曾全盤檢討不合時宜的法律予以廢止，其
    未廢止者當然延續其效力，而非重新創設），況該條例於行憲後之三十七年四月
    十七日、三十八年六月二十四日、三十九年五月二十五日，再三遲誤命令延長，
    均未能在期滿之四月八日前適時延長，其已失效亦不待言。
  3.該條例經四十六年立法院修正，等同制定新法說：此為最高法院八十八年度臺上
    字第三○九八號判決認定的理由，內容略以該條例於四十六年六月五日修正公布
    ，刪除該條例第十條施行期間一年及第八條依特種刑事案件訴訟條例審理之規定
    ，其原第九條改為第八條，第十一條改為第九條，修正前本條例全部內容，曾經
    立法院民刑商法委員會審查，認尚有繼續沿用之必要，始改採為新法之全部條文
    ，並重新調整條次，形式上雖是「修正」，實質上係明白確認本條例已從臨時性
    舊法改制為常態性之刑事特別法，等同制定新法，因此本條例重新立法之合法性
    ，應不因修正前曾施行期滿始以命令展期而有影響云云。惟查法律之制定，應有
    一定之程序，諸如提案、附議、討論（一、二、三讀會審查）、表決，通過後始
    送總統公布，然依立法公報第十九會期第七期所載，四十六年修正該條例之提案
    ，係為將該條例第八條刪除，惟因審查會又認為「本條例每年一度以命令延長，
    已達十餘年，顯然已失該條例規定之本意，莫如一併刪除，俟將來治安情況改善
    ，本條例確無施行之必要時，再予廢除較為得體」，爰決議「懲治盜匪條例第八
    條及第十條刪除，第九條改為第八條，第十一條改為第九條」，立法院會乃無異
    議通過。由此可見當次立法院院會，不過將該條例第八條及第十條刪除，後二條
    文往前移而已，並未重新三讀而立法，以制定其第一條至第七條及原來第九條及
    第十一條之條文。觀之四十六年六月七日總統府公報第八一六期所載之總統令為
    「茲將懲治盜匪條例第八條及第十條條文予以刪除，其原第九條改為第八條，第
    十一條改為第九條，公布之」，益證其然。然則，已失效之法律，如何刪除其中
    二條文？當然是誤以為有效才會如此。惟其未經立法程序而誤認已失效之法律為
    有效，縱送請總統公布，法理上，亦無從認係重新立法，自不足以使失效之法律
    復活。觀之上述立法院公報討論事項之一業已載明「省略三讀通過」，是其未經
    重新立法已灼然甚明。因此，當時不過刪除限時法條文而公布，目的在使其變成
    常態法而已，並未有重新立法之程序。此與十七年之「懲治盜匪暫行條例」係十
    三年之「懲治盜匪法」失效後重新制定之新法，而三十四年之「懲治盜匪條例」
    係十七年之「懲治盜匪暫行條例」失效後重新制定之新法，均不相同；亦與三十
    七年之「懲治走私條例」於四十四年修正全文、「肅清煙毒條例」於八十七年名
    稱修正為「毒品危害防制條例」並修正全文之情形，顯然不同。故不論由主觀觀
    點（立法委員之修正意見）或客觀觀點（修正之條文內容），該條例於四十六年
    之修正，並非重新制定新法。則現行未修正於三十三年制定的該條例第一、三、
    四、五、七等舊條文，其效力無從因四十六年修正其他條文而繼續沿用，極為明
    顯，亦即該等未修正之條文可否沿用，仍繫於原來舊條文之是否有效，而該等條
    文之業已失效，已如前述，故此說亦不可採。
  (三)又按法規競合時，傳統認為特別法優於普通法、重法優於輕法、‧‧‧，然此應
    係在競合之各法律，其制定與效力均無瑕疵與爭議為前提，如其中之一法律有爭
    議或瑕疵，雖未至於失效之地步，法官絕不能視若無睹的一味依特別法、重法論
    處，故應有其他的思考方向，如特別法之效力有瑕疵已引起社會學術及實務的普
    遍爭議與質疑，則其為法律本身的程序正義已臨破產邊緣，在此等爭議或瑕疵治
    癒之前，法官選擇效力無爭無瑕之法律而為論斷，應無違背法規競合優先適用之
    法理，亦即效力無瑕疵優於效力瑕疵之謂。如今懲治盜匪條例是否失效，已在學
    術界、律師界、實務界普遍爭議，且經立法機關舉辦公聽會、司法機關舉行座談
    會、釋憲機關正待釋憲中，審判機關已有拒絕適用之前例，報載監察院已完成調
    查，法務部亦已著手研擬廢止，固縱認其尚未失效，則本院斟酌利害得失，權衡
    公平正義，認應捨棄備受爭議且有瑕疵的懲治盜匪條例，而優先適用完美無瑕的
    普通刑法處斷，應屬符合民主社會法律人的經驗法則。誠然法律有無抵觸憲法，
    應由司法院大法官統一解釋，而職司審判之普通法院法官就其受理之案件，對所
    適用之法律或命令，確信有牴觸憲法之疑義時，得以裁定停止訴訟程序，聲請大
    法官解釋，為司法院大法官審理案件法第五條第二項所規定。是以目前普通法院
    法官對於法律有無牴觸憲法，尚無違憲審查權，司法院大法官釋字第三七一號解
    釋，亦同此意旨。惟依憲法第八十條規定之授權，法官依據法律獨立審判，而所
    謂法律，則指憲法第一百七十條經立法院通過，總統公布之法律而言。然立法院
    亦基於國民主權原則，本於憲法之授權而立法，倘不符憲法上法律形式要件之規
    定，法官獨立審判時即無適用之義務。是以，懲治盜匪條例顯有違反法律成立基
    本要件之明顯重大瑕疵，悉如前述，普通法院法官固無逕行宣告其違憲而認其無
    效之權限，惟仍應依憲法第八十條之授權規定，本於法之確信（Opinio Juris）
    ，依據法解釋學之方法，就具體個案所適用之規定，審視其是否為憲法第一百七
    十條所謂之法律，既此理念，應無侵犯立法權之虞，且因僅就具體個案為法律適
    用之解釋而已，亦與司法院大法官審查該規定是否違憲而應認為無效之職權互不
    干涉。
三、綜上所述，懲治盜匪條例在其瑕疵未經治癒（即有失效之虞）之前，本院基於憲
    法第八十條之授權規定，本於法之確信，認懲治盜匪條例早已於三十四年四月八
    日失其效力，衡諸具體個案正義之維護及審酌被告有權不受非依憲法所制定之刑
    事規定審判之基本權利，因認法官實不宜遽然適用懲治盜匪條例之相關規定。本
    案被告丁○○、壬○○等二人與乙○○、子○○、吳坤記及姓名、年籍不詳綽號
    「成哥」之成年男子共同連續於夜間侵入住宅及有人居住之建築物，分持客觀上
    對人身體有殺傷力之兇器西瓜刀，著手實施如附表所示之強盜犯行數次，核渠等
    所為，係犯刑法第三百三十條第一項之加重強盜罪，公訴人認被告應成立懲治盜
    匪條例第五條第一項第一款之盜匪罪，尚有未洽，惟基本社會事實同一，爰依法
    變更起訴法條。被告先後數次加重強盜犯行，時間緊接，方法相同，所犯係犯罪
    構成要件相同之罪，顯係基於概括之犯意為之，為連續犯，依刑法第五十六條之
    規定，以一罪論，並加重其刑。被告丁○○前曾於八十六年間因違反麻醉藥品管
    理條例案件，經本院判處有期徒刑六月確定，並於八十七年五月十四日執行完畢
    ，此有臺灣高雄地方法院檢察署刑案資料查註紀錄表及本院被告全國前案紀錄表
    各乙份，其於五年以內再犯本案最重本刑為有期徒刑以上之罪，為累犯，依刑法
    第四十七條之規定，遞加重其刑。又被告丁○○於犯罪未發覺之前，向高雄市政
    府警察局小港分局大林派出所自首，而接受裁判等情，業據證人即高雄市政府警
    察局小港分局大林派出所員警甲○○於本院審理中到庭結證屬實，為對未發覺之
    犯罪自首而接受裁判，應依刑法第六十二條前段之規定減輕其刑，並依法先加後
    減之。爰審酌被告正值青年不圖上進，不思循合法正當途徑獲得財富而為本案之
    犯行，被告等數人連續結夥手持刀械，於夜間侵入住宅及有人居住之建築物，逼
    令被害人交付財物，渠等要挾滋事、欺壓良善，足認渠等之行徑嚴重危害社會治
    安甚鉅，復斟酌渠等數人實施犯行之手段、程度及被害人被害情形等事，堪認被
    告等人所為犯行即已具有不特定性、積極侵害性及慣常性等，本應從重量刑，以
    儆效尤。惟姑念及被告二人犯後除掩飾實際參與加重強盜之其他共犯外，尚知坦
    承部分犯行，態度猶可，良心未泯，應有悔過之意等一切情狀，分別量處如主文
    所示之刑。且依被告丁○○、壬○○等二人所犯連續加重強盜罪之性質，認有褫
    奪公權之必要，乃併予以宣告褫奪公權四年，以為懲儆。
據上論斷，應依刑事訴訟法第二百九十九條第一項前段、第三百條，刑法第二十八條
、第五十六條、第三百三十條第一項、第四十七條、第六十二條前段、第三十七條第
二項，判決如主文。
本案經檢察官蔡麗宜到庭執行職務。
中      華      民      國    八十九    年      十      月    二十七    日
                                  臺灣高雄地方法院刑事第四庭
                                      法  官
如不服本判決，應於判決送達後十日內，向本院提出上訴狀。
附表︰
┌──┬───┬────┬──────┬───┬───────┬──────┐
│編號│行為人│犯罪時間│犯 罪 地 點 │被害人│ 犯罪所得財物 │犯 罪 方 法 │
├──┼───┼────┼──────┼───┼───────┼──────┤
│一  │丁○○│八十八年│高雄縣大社鄉│盧登舜│現金（新臺幣，│由乙○○提議│
│    │乙○○│五月下旬│文化路二四巷│及其大│下同）一萬元、│，子○○駕車│
│    │子○○│某日夜間│三號        │嫂、朋│女用手錶一只。│，並在外把風│
│    │壬○○│十一時許│            │友等  │              │，其餘數人頭│
│    │      │        │            │      │              │帶頭套、口罩│
│    │      │      │            │      │              │或鴨舌帽，各│
│    │      │        │            │      │              │持西瓜刀一把│
│    │      │        │            │      │              │侵入屋內，喝│
│    │      │        │            │      │              │令正在打麻將│
│    │      │        │            │      │              │之被害人等交│
│    │      │        │            │      │              │出身上財物。│
├──┼───┼────┼──────┼───┼───────┼──────┤
│二  │丁○○│八十八年│高雄縣岡山鎮│戊○○│現金約九千元、│由子○○駕車│
│    │壬○○│六月中旬│介壽路六六之│吳福興│價值約一萬元之│，壬○○在屋│
│    │乙○○│某日夜間│三二號（育安│劉建強│手錶、行動電話│外把風，陳永│
│    │子○○│十時許  │汽車商行）  │曾南青│等            │成等數人戴頭│
│    │      │        │            │      │              │套，各持西瓜│
│    │      │        │            │      │              │刀一把侵入屋│
│    │      │        │            │      │              │內，強盜得如│
│    │      │        │            │      │              │上財物。    │
├──┼───┼────┼──────┼───┼───────┼──────┤
│三  │丁○○│八十八年│高雄縣梓官鄉│丙○○│現金約三萬六千│由子○○駕車│
│    │壬○○│六月中旬│大舍南路三七│林東德│元、行動電話、│，壬○○在車│
│    │乙○○│某日凌晨│六號        │曾麗傾│金項鍊等      │內把風，陳永│
│    │子○○│一時許  │            │許國安│              │成等數人戴頭│
│    │      │        │            │曾水木│              │套，各持西瓜│
│    │      │        │            │      │              │刀一把侵入屋│
│    │      │        │            │      │              │內，強盜得如│
│    │      │        │            │      │              │上財物。    │
├──┼───┼────┼──────┼───┼───────┼──────┤
│四  │壬○○│八十八年│高雄市前鎮區│庚○○│現金五千元、勞│由子○○駕車│
│    │乙○○│六月二十│新生路十號  │吳百榮│力士金錶一只（│，壬○○在屋│
│    │子○○│二日凌晨│            │林順源│以上均屬庚○○│外把風，吳坤│
│    │吳坤記│三時許  │            │羅文成│）；現金一萬元│記、乙○○、│
│    │（陳永│        │            │      │、黃金戒子一只│子○○三人各│
│    │成未參│        │            │      │（以上均屬吳百│持西瓜刀一把│
│    │加）  │        │            │      │榮）；現金二萬│侵入屋內，強│
│    │      │        │            │      │元、行動電話一│盜得如上財物│
│    │      │        │            │      │支（以上均屬林│。          │
│    │      │        │            │      │順源）；現金三│            │
│    │      │        │            │      │萬元、手錶一只│            │
│    │      │        │            │      │（以上均屬羅文│            │
│    │      │        │            │      │成）          │            │
├──┼───┼────┼──────┼───┼───────┼──────┤
│五  │丁○○│八十八年│高雄市小港區│辛○○│現金約七萬六千│由子○○駕車│
│    │壬○○│六月二十│學府路三四號│吳永村│元（其中辛○○│，並與壬○○│
│    │乙○○│三日清晨│卡拉ＯＫ店  │黃林瑞│五萬元、吳永村│、「成哥」在│
│    │子○○│五時三十│（山明學府）│香    │一萬八千元、黃│外把風，洪  │
│    │「成哥│分許    │            │      │林瑞香八千元）│志祥、丁○○│
│    │」    │        │            │      │、價值約六萬元│各持西瓜刀一│
│    │      │        │            │      │之手鍊、戒子、│把侵入屋內，│
│    │      │        │            │      │項鍊（均屬黃林│強盜得如上財│
│    │      │        │            │      │瑞香）        │物。        │
├──┼───┼────┼──────┼───┼───────┼──────┤
│六  │丁○○│八十八年│高雄市苓雅區│己○○│現金約三萬一千│由子○○駕車│
│    │壬○○│六月二十│武營路四○二│蕭崑寶│元（其中己○○│，並在外把風│
│    │乙○○│七日凌晨│之二二號    │黃正賢│五千六百元、蕭│，由乙○○等│
│    │子○○│一時許  │（益利汽車）│癸○○│崑寶二萬元、黃│數人戴頭套、│
│    │「成哥│        │            │張素貞│正賢六千元、張│各持西瓜刀一│
│    │」    │        │            │      │素貞二千元）、│把侵入屋內，│
│    │      │        │            │      │金項鍊、墜子（│割斷電話線，│
│    │      │        │            │      │以上均屬張素貞│強盜得如上之│
│    │      │        │            │      │）及金戒子（蕭│財物。      │
│    │      │        │            │      │孟顯）        │            │
└──┴───┴────┴──────┴───┴───────┴──────┘


司法院資訊處製作；財團法人民間司法改革基金會備份。
